【裁判字號】    95,訴,2725
【裁判日期】    950929
【裁判案由】    毒品危害防制條例
【裁判全文】
臺灣板橋地方法院刑事判決              95年度訴字第2725號
公  訴  人  臺灣板橋地方法院檢察署檢察官
被      告  甲○○
上列被告因違反毒品危害防制條例案件，經檢察官提起公訴（九
十五年度毒偵字第五０一二號），被告於本院準備程序進行中就
被訴事實為有罪之陳述，經本院合議庭裁定由受命法官獨任進行
簡式審判程序，判決如下：
    主  文
甲○○施用第一級毒品，累犯，處有期徒刑玖月；扣案之注射針
筒壹支沒收之。又施用第二級毒品，累犯，處有期徒刑伍月。應
執行有期徒刑壹年；扣案之注射針筒壹支沒收之。
    事  實
一、甲○○前於九十年間，因施用毒品案件，經臺灣新竹地方法
    院以九十年度毒聲字第七一五號裁定送觀察、勒戒後，認無
    繼續施用毒品之傾向，於民國九十年五月四日執行完畢釋放
    ，由臺灣新竹地方法院檢察署檢察官於同日以九十年度毒偵
    字第六五二號為不起訴處分確定；再於九十二年間，因施用
    毒品案件，經本院以九十二年度毒聲字第六七九號裁定送觀
    察、勒戒後，認無繼續施用毒品之傾向，於九十二年七月一
    日執行完畢釋放，由臺灣板橋地方法院檢察署檢察官於同日
    以九十二年度毒偵緝字第二六五號為不起訴處分確定。又因
    偽造文書及詐欺等案件，經臺灣新竹地方法院、臺灣臺北地
    方法院先後以九十年訴字第三六九號、九十三年度訴字第七
    四七號判處有期徒刑一年六月、三月確定，嗣經裁定定其應
    執行刑為有期徒刑一年七月確定，於九十四年三月二十六日
    縮刑期滿執行完畢。詎猶不思悛悔，復基於施用第一級毒品
    海洛因之犯意，於上開觀察、勒戒執行完畢後五年內之九十
    五年七月十七日下午某時，在臺北縣板橋市○○街一三二號
    二樓，以將第一級毒品海洛因摻入水中用針筒施打之方式，
    施用第一級毒品海洛因一次；另基於施用第二級毒品安非他
    命之犯意，於九十五年七月十七日下午某時，在上址，以將
    第二級毒品安非他命置於錫箔紙燒烤產生煙霧吸食之方式，
    施用第二級毒品安非他命一次。嗣於九十五年七月十七日下
    午二時二十分許，為警在上址查獲，並扣得甲○○所有、供
    施用第一級毒品海洛因所用之注射針筒一支。
二、案經臺北縣政府警察局海山分局報請臺灣板橋地方法院檢察
    署檢察官偵查起訴。本院於準備程序進行中，被告就被訴事
    實為有罪之陳述，經告知被告簡式審判程序之旨，並聽取當
    事人之意見後，裁定進行簡式審判程序。
    理  由
一、上揭犯罪事實，業經被告甲○○於本院準備程序及審理中坦
    承不諱，並有注射針筒一支扣案可資佐證及查獲現場照片三
    張附卷可稽；而被告經警於九十五年七月十七日採集其尿液
    檢體送驗結果，呈鴉片類及安非他命類陽性反應一情，亦有
    臺北縣政府警察局海山分局毒品危害防制條例被移送者姓名
    暨代碼對照表、臺灣檢驗科技股份有限公司九十五年八月二
    日報告編號ＣＨ／二００六／七０九四九號濫用藥物尿液檢
    驗報告各一紙附卷可參，足認被告之自白與事實相符，洵堪
    採為認定事實之依據。事證明確，被告犯行已堪認定。此外
    ，被告前因施用毒品案件，經本院以九十二年度毒聲字第六
    七九號裁定送觀察、勒戒後，認無繼續施用毒品之傾向，於
    九十二年七月一日執行完畢釋放，由臺灣板橋地方法院檢察
    署檢察官於同日以九十二年度毒偵緝字第二六五號為不起訴
    處分確定等情，亦有臺灣高等法院被告前案紀錄表一份在卷
    可考，被告於前開觀察、勒戒執行完畢釋放後，五年內再犯
    本件施用毒品犯行，應依法論科。
二、核被告甲○○所為，係犯毒品危害防制條例第十條第一項之
    施用第一級毒品罪及同條例第十條第二項之施用第二級毒品
    罪。其施用第一級毒品海洛因前持有第一級毒品海洛因之低
    度行為，及施用第二級毒品安非他命前持有第二級毒品安非
    他命之低度行為，應分別為施用之高度行為所吸收，均不另
    論罪。又被告所犯前開施用第一級毒品及施用第二級毒品二
    罪間，犯意各別，罪名互殊，應予分論併罰。又被告前因偽
    造文書及詐欺等案件，經臺灣新竹地方法院、臺灣臺北地方
    法院先後以九十年訴字第三六九號、九十三年度訴字第七四
    七號判處有期徒刑一年六月、三月確定，嗣經裁定定其應執
    行刑為有期徒刑一年七月確定，於九十四年三月二十六日縮
    刑期滿執行完畢等情，此有臺灣高等法院被告前案紀錄表一
    份在卷可憑，其受有期徒刑之執行完畢後，五年以內再犯本
    件有期徒刑以上之施用第一級毒品及施用第二級毒品罪，為
    累犯，應各依刑法第四十七條第一項之規定加重其刑。爰審
    酌被告前已因施用毒品案件經送觀察、勒戒，仍不能戒除毒
    癮，再次漠視法令禁制而犯本罪，顯見其戒除毒癮之意志薄
    弱，惟念其犯後坦承犯行，態度尚佳，且施用毒品所生危害
    ，實以自戕身心健康為主，對於他人生命、身體、財產等法
    益，尚無明顯而重大之實害等一切情狀，分別量處如主文所
    示之刑，並定其應執行刑，以示懲儆。又扣案注射針筒一支
    ，為被告所有、供本件施用第一級毒品犯罪所用之物，業經
    被告供承在卷，應依刑法第三十八條第一項第二款併予宣告
    沒收之。至另扣案之白色粉末二包、殘渣袋一個、安非他命
    吸食器一個、注射針筒一支、分裝袋一包、分裝杓一支，均
    非被告所有，且均與本件施用毒品犯罪無涉，自無從併予宣
    告沒收或沒收銷燬之，附此敘明。
據上論斷，應依刑事訴訟法第二百七十三條之一第一項、第二百
九十九條第一項前段，毒品危害防制條例第十條第一項、第二項
，刑法第十一條前段、第四十七條第一項、第五十一條第五款、
第三十八條第一項第二款，判決如主文。
本案經檢察官黃怡華到庭執行職務。
中    華    民    國  九十五  年   九   月   二十九   日
                      刑事第十六庭  法  官   曾淑娟
如不服本判決，得自收受送達之日起十日內向本院提出上訴狀，
上訴於本院第二審合議庭（須附繕本）。
以上正本證明與原本無異。
                                    書記官   郭宇修
中    華    民    國  九十五  年   九   月   二十九   日
附錄本案論罪科刑法條全文：
毒品危害防制條例第十條：
施用第一級毒品者，處六月以上五年以下有期徒刑。
施用第二級毒品者，處三年以下有期徒刑。


司法院資訊處製作；財團法人民間司法改革基金會備份。
